【裁判字號】    99,易,2881
【裁判日期】    991116
【裁判案由】    竊盜
【裁判全文】
臺灣臺北地方法院刑事判決              99年度易字第2881號
公  訴  人  臺灣臺北地方法院檢察署檢察官
被      告  乙○○
上列被告因竊盜案件，經檢察官提起公訴（99年度偵字第21255
號），本院判決如下：
    主  文
乙○○攜帶兇器竊盜，累犯，處有期徒刑捌月，扣案之小型鐵剪
及Ｔ字型扳手各壹支均沒收之；又攜帶兇器竊盜，累犯，處有期
徒刑捌月，扣案之小型鐵剪及Ｔ字型扳手各壹支均沒收之；又攜
帶兇器竊盜，累犯，處有期徒刑玖月，扣案之小型鐵剪及Ｔ字型
扳手各壹支均沒收之；又攜帶兇器竊盜，累犯，處有期徒刑柒月
，扣案之小型鐵剪及Ｔ字型扳手各壹支均沒收之。應執行有期徒
刑壹年陸月，扣案之小型鐵剪及Ｔ字型扳手各壹支均沒收之。
    事  實
一、乙○○前於民國97年間因竊盜案件，經臺灣士林地方法院以
    97年度易字第1535號分別判處有期徒刑2月、6月，應執行有
    期徒刑7月確定；又於同年間因竊盜案件，經臺灣士林地方
    法院以97年度審易字第506號分別判處有期徒刑5月、5 月，
    應執行有期徒刑8月確定。上開二罪嗣經臺灣士林地方法院
    以98年度聲字第1043號裁定應執行有期徒刑1年2月確定，並
    自98年5月14日起入監執行，於99年5月14日因縮刑期滿執行
    完畢。詎其猶不知悔改，竟分別意圖為自己不法所有之犯意
    ，先後於：（一）99年6月26日15時許，在臺北捷運劍南路
    站之自行車停車場，攜帶足以危害人之身體而客觀上堪為兇
    器使用之小型鐵剪及Ｔ字型扳手各1支，持之破壞甲○○所
    有自行車鎖而竊取自行車得手，並將之變賣得款花用；（二
    ）99年7月29日13時許，在臺北捷運大湖公園站之自行車停
    車場，攜帶上開工具持以破壞丙○○所有之自行車鎖而竊取
    其自行車得手，並將之變賣得款花用；（三）99年8月24日
    12時45分許，在臺北捷運內湖站之自行車停車場，攜帶上開
    工具持之破壞丁○○所有之自行車鎖而竊取其自行車得手，
    並將之變賣得款花用；（四）99年9月12日10時54分許，在
    臺北捷運劍南路站之自行車停車場，攜帶上開工具持以破壞
    戊○○所有之自行車鎖而竊取得手，於欲騎乘自行車離去之
    際為尾隨、跟監之員警當場查獲，並扣得小型鐵剪及Ｔ字型
    扳手各1支，另依上開甲○○、丙○○、丁○○報案後所調
    閱監視畫面，循線查悉上情。
二、案經臺北市政府警察局中山分局移送臺灣臺北地方法院檢察
    署檢察官偵查起訴。
    理  由
一、證據能力部分：本件認定事實所引用之本件卷內所有卷證資
    料，並無證據證明係公務員違背法定程式所取得，另檢察官
    及被告乙○○於言詞辯論終結前對於證據能力亦未爭執或聲
    明異議，且卷內之文書證據及證人於審判外之陳述，亦無刑
    事訴訟法第159條之4之顯有不可信之情況與不得作為證據之
    情形，且被告未曾提及檢察官在偵查時，有任何不法取供之
    情形，客觀上並無顯不可信之情況。綜上，依刑事訴訟法第
    159條至159條之5之規定，本件認定事實所引用之本件卷證
    所有證據（包含人證與文書證據、物證等證據），均有證據
    能力，合先敘明。
二、訊據被告乙○○於本院審理中對於上開犯罪事實（一）、（
    二）、（四）均自承不諱，核與被害人甲○○、丙○○、戊○○於警詢中供述之情相符，並有捷運站監視錄影畫面翻拍
    照片17張、99年9 月12日現場採證照片4 張、贓物認領保管
    單及扣案之小型鐵剪、Ｔ字型扳手各1 支可證，足佐被告任
    意性自白與事實相符，堪以採信。
三、另被告固不否認其有上開犯罪事實（三）竊取丁○○所有之
    自行車之事實，惟矢口否認有何攜帶凶器之犯行，辯稱：伊
    於99年8月24日在臺北捷運內湖站，因丁○○所有自行車未
    上鎖，伊是徒手牽走云云。惟查，證人即被害人丁○○於本
    院審理中結稱：我當日早上將腳踏車停放失竊地點，是以鋼
    絲圈伸縮的鎖，將腳踏車的後座鐵架與輪胎後輪一起鎖起來
    ，我確定我有完成上鎖的動作等語明確，故以證人鎖頭設備
    ，被告顯然須持工具破壞鎖頭，否則無法徒手行竊，佐以，
    依卷附監視錄影畫面翻拍照片（見偵卷第20至22頁）所示，
    被告於監視畫面時間同日12時42分22秒許，已有低頭出手在
    被害人自行車後輪處觸碰動作，迄至約3分鐘後之同時45分
    21秒許，始有將該自行車牽離動作，若被告係徒手順利行竊
    ，應於得手後迅速牽離騎去，焉會有在被害人自行車後輪處
    動手及為時近3分鐘後始行離去之情，是以，益徵證人所述
    該自行車有設鎖遭竊乙節與事實相符，堪認被告持工具花費
    近3分鐘破壞鎖頭始行行竊得手無訛。從而，被告前開所辯
    ，並不足採，此部分其攜帶兇器竊盜犯行，同堪認定。是以
    ，本件事證明確，被告攜帶兇器竊盜犯行均堪認定，應予依
    法論科。
四、按刑法第321條第1項第3款之攜帶兇器竊盜，只須行竊時，
    攜帶具有危險性之兇器為已足，並不以將該兇器自他地攜往
    行竊地為必要，又所謂兇器，其種類並無限制，凡客觀上足
    對人之生命、身體、安全構成威脅，具有危險性之兇器均屬
    之（臺灣高等法院88年法律座談會、最高法院79年臺上字第
    5253號判例參照）。本件被告竊盜自行車時所使用之小型鐵
    剪及Ｔ字型扳手各1支，客觀上足對人之生命、身體、安全
    構成威脅，具有危險性，當屬兇器無訛，故核被告4次行竊
    行為，均係犯刑法第321條第1項第3款攜帶兇器竊盜罪。且
    其4次犯行，犯意各別，行為互殊，應分論併罰。又被告有
    如事實欄所述之科刑、執行紀錄，有臺灣高等法院被告前案
    紀錄表可稽，其於受有期徒刑執行完畢，5年內故意再犯
    本件有期徒刑以上之罪，為累犯，爰依刑法第47條第1項規
    定，就其4次犯行，均加重其刑。爰審酌被告前已有竊盜前
    科，素行不佳，且甫經執行完畢，猶不知警惕，不思尊重他
    人財產權，恣意竊取他人之物，予以變賣，短時間行竊數次
    ，犯後亦未賠償被害人甲○○、丙○○、丁○○損害，造成
    被害人無法彌補損失，所為應予非難，惟念其犯後坦承竊盜
    犯行，只否認犯罪事實（三）有攜帶兇器竊盜加重要件，態
    度尚可，應有悔意，另所竊取之自行車1部已為被害人戊○○所領回，暨其犯罪之動機、手段、目的、智識程度、生活
    狀況等一切情狀，分別量處如主文所示之刑，並定其應執行
    刑。另扣案之小型鐵剪及Ｔ字型扳手各1支，為被告所有，
    並供本件犯罪所用之物，或屬被告行竊時攜之在身之兇器，
    業據被告自承在卷，爰併依刑法第38條第1項第2款，沒收之
    。
五、末查本件犯罪事實（一）、（二）、（三）竊盜，均由被害
    人甲○○、丙○○、丁○○等於失竊自行當日先向警報案，
    警方即透過當日捷運站監視錄影畫面錄到被告行竊經過，而
    悉被告涉有重嫌而鎖定查緝對象，嗣被告於犯罪事實（四）
    上開時地行為時，即為尾隨、跟監警當場查獲，再經警提示
    捷運站監視錄影畫面翻拍照片（其中偵卷第14、22頁照片亦
    拍攝到被告臉部畫面），被告始坦承竊取上開自行車等情，
    有本件移送書、被告99年9月12日第1次警詢筆錄、臺北市政
    府警察局中山分局99年10月12日北市警中分刑字第09933993
    100號函及本院公務電話紀錄附卷可稽，是被告於警詢中坦
    認涉案前，有偵查犯罪權限之公務員已有相當理由認被告涉
    有竊盜罪嫌，則被告坦承犯行之行為，僅屬自白，而非自首
    ，自無依刑法第62條前段規定予以減輕其刑之餘地，附此敘
    明。
據上論斷，應依刑事訴訟法第299條第1項前段，刑法第321條第1
項第3款、第47條第1項、第51條第5款、第38條第1項第2款，刑
法施行法第1條之1，判決如主文。
本案經檢察官高維駿到庭執行職務。
中    華    民    國    99    年    11    月    16    日
                  刑事第十三庭  法  官  林瑋桓
以上正本證明與原本無異。
如不服本判決應於收受送達後10日內向本院提出上訴書狀，並應
敘述具體理由；其未敘述上訴理由者，應於上訴期間屆滿後20日
內向本院補提理由書（均須按他造當事人之人數附繕本）「切勿
逕送上級法院」。告訴人或被害人如對於本判決不服者，應具備
理由請求檢察官上訴，其上訴期間之計算係以檢察官收受判決正
本之日期為準。
                                書記官  鄭伊芸
中    華    民    國    99    年    11    月    16    日
附錄本案論罪科刑法條：
刑法第321條
犯竊盜罪而有左列情形之一者，處 6 月以上、 5 年以下有期徒
刑：
一、於夜間侵入住宅或有人居住之建築物、船艦或隱匿其內而犯
    之者。
二、毀越門扇、牆垣或其他安全設備而犯之者。
三、攜帶兇器而犯之者。
四、結夥三人以上而犯之者。
五、乘火災、水災或其他災害之際而犯之者。
六、在車站或埠頭而犯之者。
前項之未遂犯罰之。

司法院資訊處製作；財團法人民間司法改革基金會備份。
